【裁判字號】    97,抗,44
【裁判日期】    970915
【裁判案由】    給付補償費
【裁判全文】
臺灣高等法院花蓮分院民事裁定            97年度抗字第44號
抗  告  人  花蓮縣花蓮市公所
法定代理人  乙○○
上列抗告人與相對人甲○○間給付補償費事件，對於中華民國97
年8月1日臺灣花蓮地方法院96年度訴字第220號所為裁定提起抗
告，本院裁定如下：
    主  文
抗告駁回。
抗告費用新臺幣壹仟元由抗告人負擔。
    理  由
一、抗告意旨以：按民事訴訟法第32條規定：法官有下列各款情
    形之一者，應自行迴避，不得執行職務：一、法官或其配偶
    、前配偶或未婚配偶，為該訴訟事件當事人者。二、法官為
    該訴訟事件當事人八親等內之血親或五親等內之姻親，或曾
    有此親屬關係者。三、法官或其配偶、前配偶或未婚配偶，
    就該訴訟事件與當事人有共同權利人、共同義務人或償還義
    務人之關係者。本件原審及原裁定之承辦法官，其配偶吳明
    益律師為相對人之訴訟代理人林政雄律師、籃健銘律師之僱
    用人，為維護法院審判庭決定之超然公正，及當事人對法院
    審判庭之信任，承辦法官依法應自行迴避，不得執行職務，
    因其顯有不能獨立、公正執行職務之虞，爰請求廢棄原裁定
    云云。
二、按民事訴訟法第32條第1款、第2款所謂之訴訟事件當事人，
    係指就該訴訟事件為原告或被告之人，並不包括為原告或被
    告之訴訟代理人者（最高法院23年抗字第2503號判例可資參
    照）。又同條第3款所謂與當事人有共同權利人或共同義務
    人之關係，係指就訴訟標的有共同權利或共同義務之關係而
    言，亦即所謂共同權利人係指法官或其配偶與當事人共有訴
    訟標的之權利，而所謂共同義務人係指法官或其配偶與當事
    人對訴訟標的之債務有共同責任之情形，先此敘明。
三、經查：原裁定以抗告人於97年6月17日收受第一審判決後，
    遲至97年7月8日始具狀提起上訴，已逾上訴期間，其上訴不
    合法而駁回上訴，經核尚無不合。抗告意旨雖以原裁定法官
    之配偶吳明益律師為原告訴訟代理人林政雄律師、籃健銘律
    師之僱用人，而認原裁定法官應自行迴避云云，惟吳明益律
    師並非該訴訟事件之當事人，此有原審96年度訴字第220號
    原告甲○○與被告花蓮縣花蓮市公所、花蓮縣政府間給付補
    償費事件全部案卷可資查考；且吳明益律師與該訴訟事件之
    原告間對該案訴訟標的究有何共同權利人或共同義務人之關
    係，亦未見抗告人提出確切之資料具體指摘，抗告意旨謂原
    裁定法官應自行迴避，而請求廢棄原裁定云云，為無理由，
    不應准許。
四、據上論結，本件抗告為無理由，依民事訴訟法第495條之1第
    1項、第449條第1項、第95條、第78條，裁定如主文。
中    華    民    國    97    年    9     月    15    日
                      民事庭審判長法  官  謝志揚
                                  法  官  林慶煙
                                  法  官  林碧玲
以上正本係照原本作成。
如不服本裁定應於送達後10日內向本院提出再抗告狀 (並按他造
當事人之人數附繕本)， 並繳納再抗告費新臺幣1000 元。
再為抗告應以適用法規顯有錯誤為理由，並經本院之許可，該許
可以原裁定所涉及之法律見解具有原則上之重要性者為限，並委
任律師為代理人。
                                  書記官  李閔華
中    華    民    國    97    年    9     月    15    日


司法院資訊處製作；財團法人民間司法改革基金會備份。
